臺北高等行政法院判決
　　　　　　　　　　　　　　　　　　 95年度訴字第02436號
　　　　　　　　　　　　　　　.
原　　　告　甲○○○○○○○○.
訴訟代理人　戊○○
　　　　　　丙○○
被　　　告　經濟部智慧財產局
代　表　人　蔡練生（局長）
訴訟代理人　丁○○
參　加　人　泓楙貿易股份有限公司
代　表　人　乙○○
訴訟代理人　李　旦 律師
　　　　　　江俊賢 律師
　　　　　　謝伊婷 律師
上列當事人間因商標評定事件，原告不服經濟部中華民國95年5
月18日經訴字第09506168220 號訴願決定，提起行政訴訟，並經
本院依職權命第三人泓楙貿易股份有限公司參加訴訟，本院判決
如下：
    主  文
原告之訴駁回。
訴訟費用由原告負擔。
    事  實
一、事實概要：
    原告於民國（下同）92年4 月29日以「五五五555 及圖CHUE
    N SUN 」商標，申請作為其註冊第152265號「三五SUN WU55
    5 」商標之聯合商標，指定使用於當時商標法施行細則第49
    條所定商品及服務分類表第25類之「男女服裝、童裝、上衣
    、裙子、汗衫、襯衫、內衣褲、睡衣、運動服裝、各種服裝
    」商品，向被告經濟部智慧財產局申請註冊，適逢現行商標
    法於92年11月28日修正施行，依該法第86條第2 項規定，系
    爭聯合商標申請案視為獨立之商標註冊申請案。案經被告審
    查，准列為註冊第0000000 號商標（下稱系爭商標，如附圖
    (一)所示）。嗣參加人泓楙貿易股份有限公司以該註冊商標有
    違商標法第23條第1 項第13、14款之規定，檢具如附圖(二)所
    示之商標（下稱據以評定商標），對之申請評定，經被告審
    查，認系爭商標有違同條項第13款之規定，以95年1 月3 日
    中台評字第930415號商標評定書為系爭商標之註冊應予撤銷
    之處分（下稱原處分）。原告不服，提起訴願，經經濟部95
    年5 月18日經訴字第09506168220 號訴願決定駁回，原告仍
    不服，遂向本院提起行政訴訟。本院依職權命參加人參加訴
    訟。
二、兩造聲明：
　(一)原告聲明：訴願決定及原處分均撤銷。
　(二)被告聲明：原告之訴駁回。
三、兩造之爭點：
    系爭商標與據以評定商標是否近似，而有商標法第23條第1
    項第13款規定之有致相關消費者混淆誤認之虞？
　(一)原告主張：
    1.系爭商標與註冊第15578 號「三五牌」商標（下稱據以評
      定商標）圖樣中同有「555 」，原告不爭執，然系爭商標
      並不因此而有商標法第23條第1 項第13、14款規定之適用
      。查「555 」商標本來就是原告原有之註冊第152265號「
      三五SAN WU 555」商標圖樣中之一個應隔離審查的主要部
      分，取自己的商標再設計成另一個商標，本就是商標設計
      的常態，各行各業各種商品之包裝設計、商標圖樣都是如
      此。系爭商標圖樣取自原告自己其他商標之應隔離審查的
      主要部分設計而成，各個應隔離審查的主要部分在系爭商
      標圖樣中也沒有拆散、變換，也沒有各別與其他同型態的
      中外文記號圖形合併組合，即近似於自己的其他商標。
    2.若近似於別人的商標，那是因為先前有2 個近似的「555
      」商標併存註冊，即R15578「555 」及原告原有之R15226
      5 「三五SAN WU 555」，此外，甚至還有第3 件R917876
      「555ECLIPSE（WORD&DEVICE ）」。相同或近似的商標併
      存註冊都是被告經過審查而核准的，對雙方造成困擾的責
      任不應該由其中的一方來承擔。所以原告堅決主張系爭商
      標只是近似於原告自己的商標，至於如有近似於他人商標
      ，其責任不應歸屬於原告，從而不能據以撤銷原告商標之
      註冊。
    3.如若本案被認定為與據以評定商標構成近似而有商標法第
      23條第1 項第13、14款之適用，試問據以評定商標之商標
      權人以後使用其他設計之「555 」商標，是否會涉及侵害
      原告商標？以之註冊之商標，相對於原告原有之第152265
      號「555 」商標，是否也有商標法第23條第1 項第13、14
      款規定之適用？
    4.「555 」商標由於使用及註冊人極多，已無法定於一尊，
      亦即一般消費者看到「555 」商標不必然會聯想到為某一
      固定廠商之商標，此下謹舉3 個案例供參：
      (1)著名的「555 」香煙集團英國世界投資有限公司於其註
        冊第917876號商標被評定案之答辯理由書中自承：「…
        此外，中華民國各廠商以『555 』數字作為商標獲鈞局
        准予註冊者，已達162 件以上，其中更有多達61件屬被
        申請人或被申請人集團之關係企業公司『英商雅達煙草
        有限公司』所專有，被申請人可謂係於中華民國擁有最
        多數『555 』商標之專用權人。再者，同以數字『555
        』商標指定於現行國際分類第25類商品者，至少亦有15
        件之多。上述事實，除證明『555 』係被申請人創獲之
        專有商標外，亦顯示『555 』三數字連用之商標圖樣已
        因有多數廠商登記為商標而成為相對弱勢之圖樣。無論
        如何，系爭商標已因外觀上造形變化不同之數字『555
        』附加一外文，使之足以與據爭商標易於區別，一般消
        費者異時異地隔離觀察，絕無致混淆誤認之虞，彼此非
        近似商標，洵無疑義。」
      (2)被告改制前身經濟部中央標準局於另案之處分書（R152
        265 被R15578申請撤銷案之中台處字第860056號）亦認
        定「…再查系爭註冊商標以數字『555 』作為商標圖樣
        主要部分之一早於70年間獲准註冊，並於80年間核准延
        展專用期間註冊在案，其與申請人據爭之註冊第15578
        號商標併存長達10年之久，參酌商標法第52條第3 項規
        範意旨；二者在各別之營業活動下因市場上長久使用，
        衡酌一般客觀事實及實際交易情形，二者已足資相關消
        費大眾所得辨識，自不得再行主張商標法第37條第1 項
        第12款之規定而評決其註冊無效。本件尚難僅因為商品
        實物上標示與二者商標圖樣中皆有相同之數字『555 』
        即認定有產生混淆誤認之虞。」
      (3)香港商全新織造廠有限公司對R152265 商標評定案被告
        機關於中台評字第H00000000 號評定書中認定：「…據
        申請人前開證據資料，申請人據爭商標圖樣除阿拉伯數
        字『555 』外，另有『全新織造廠』、『全新織造廠有
        限公司』、『香港』、『廣州』、『港澳』等字樣，與
        本件系爭商標圖樣係由『三五』、『SAN WU』、『555
        』所共同組成者，二者並非不可區辨。又歷年來，以『
        555 』作為標章圖樣或其圖樣之一部分而指定使用於衣
        著服飾或其他各種商品或服務陸續獲准註冊者不乏其例
        。況觀諸系爭商標註冊資料及註冊人於中台評字第8600
        29號商標評定書卷附電話簿廣告資料，註冊人於70年間
        即取得本件商標專用權，80年延展註冊，已與據爭商標
        併存使用有20年之久。觀諸前開事實，本件系爭註冊第
        152265號商標之延展註冊，並無使一般消費者對其所表
        彰之商品來源或產銷主體與申請人產生聯想致發生混淆
        誤信誤購之虞，自無前揭法條規定之適用。」；而鈞院
        於此案之判決亦認定「…又查，據以評定商標圖樣除阿
        拉伯數字『555 』外，尚有『全新織造廠』、『全新織
        造廠有限公司』、『香港』、『廣州』、『港澳』等字
        樣，與本件系爭商標圖樣係由『三五』、『SAN WU』、
        『555 』所共同組成者，二者並非不可區辨；且歷年來
        ，以『555 』作為標章圖樣或其圖樣之一部分而指定使
        用於衣著服飾或其他各種商品或服務，陸續獲准註冊者
        不乏其例，此亦有商標權電腦檢索資料附原處卷可稽。
        況系爭商標非但於70年間取得本件商標專用權，80年延
        展註冊，且自79年起即在電信局之電話簿內刊登廣告，
        與據以評定商標併存使用已有20年之久，此亦有79年至
        85年間之電信局電話簿附原處分卷可稽，並無使一消費
        者對其所表彰之商品來源或產銷主體與原告產生聯想致
        發生混淆誤信誤購之虞，自無前揭法條規定之適用。」
        （參臺北高等行政法院90年度訴字第5744號判決）。
    5.以上案件都與原告註冊之系爭商標有關，亦與本案據以評
      定商標有關。上揭被評定人「英商世界投資有限公司」自
      承「555 」商標使用及註冊的人很多而成為相對弱勢的商
      標，商標外觀造形變化不同，絕無致消費者混同誤認之虞
      ；而被告於另2 案亦同此認定。
    6.本案系爭商標之情形與上揭3 案例相同，本案商標有中文
      「五五五」、外文「CHUEN SUN 」，又有圖形設計，足資
      消費者辨認，無致消費者混同誤認誤購之虞，無商標法第
      23第1 項第13款規定之適用。
　(二)被告主張：
    1.商標法第23條第1 項第13款明定：商標「相同或近似於他
      人同一或類似商品或服務之註冊商標或申請在先之商標，
      有致相關消費者混淆誤認之虞者，不得註冊。但經該註冊
      商標或申請在先之商標所有人同意申請者，除二者之商標
      及指定使用之商品或服務均相同外，不在此限」。所謂有
      致消費者混淆誤認之虞，係指商標給予消費者的印象，可
      能致使消費者混淆而誤認商品／服務之來源，包括誤認來
      自不同來源的商品／服務以為來自同一來源，或者誤認二
      商標之使用人間存在關係企業、授權關係、加盟關係或其
      他類似關係。而判斷是否有混淆誤認之虞，被告公告之「
      混淆誤認之虞」審查基準，列有各項相關參考因素。其中
      商標近似及商品類似二項要素，依前揭法條規定為必須具
      備之要件。其他參酌要素則視個案中是否存在而為斟酌。
    2.查本件系爭商標圖樣之阿拉伯數字「555 」，與據以評定
      之商標圖樣之阿拉伯數字「555 」相同，以具有普通知識
      經驗之消費者，於購買時施以普通之注意，交易唱呼之際
      ，可能會有所混淆而誤認二商品或服務來自同一來源或雖
      不相同但有關聯之來源，應屬構成近似。再者系爭商標所
      指定使用之「男女服裝、童裝、上衣、裙子、汗衫、襯衫
      、內衣褲、睡衣、運動服裝、各種服裝」商品，與據以評
      定商標所指定使用之「汗衫褲、棉毛衫褲、絲衫褲、衛生
      衫褲」商品，二者在用途、功能、行銷管道及場所等因素
      上具有共同或關聯之處，如標示相同或近似的商標，依一
      般社會通念及市場交易情形，易使一般商品消費者誤認其
      為來自相同或有關聯之來源，應屬具有相當程度之類似關
      係。而綜合兩造商標圖樣皆有相同之阿拉伯數字「555 」
      應屬構成近似，且據以評定商標除阿拉伯數字「555 」外
      別無其他可資區別之部分，又二造商標所指定使用之類似
      商品，係屬普通日常消費品，消費者的注意程度較低，對
      二商標間之差異辨識較弱等情形判斷，一般消費者極有可
      能誤認二商標之商品或服務為同一來源，或者誤認二商標
      之使用人間存在關係企業、授權關係、加盟關係或其他類
      似關係，而產生混淆誤認情事，系爭商標之註冊，應有前
      揭法條規定之適用。
    3.至原告所辯稱系爭商標乃其取自自己商標再設計成而之商
      標，目前亦有多件含有「555 」字樣商標併存註冊，已成
      弱勢，此亦有被告中台處字第860056號商標處分書及中台
      評字第890456號商標評定書與臺北高等行政法院90年度第
      5744號判決可供參照，兩者應不構成近似無使消費者產生
      混淆誤認等節，惟查以原告所有之註冊第152265號「三五
      SAN WU 555」商標及第三人之註冊第917876號「555ECLIP
      SE（WORD&DEVICE ）」商標之申請註冊日期，晚於據以評
      定商標之申請註冊日期，再者所舉被告中台處字第860056
      號商標處分書及中台評字第890456號商標評定書與臺北高
      等行政法院90年度第5744號判決案例之圖樣及案情與本件
      有異，應屬另案註冊是否妥適之問題，與本案無涉，自難
      比附援引執為本案應為相同論處之依據，併予敘明。
  (三)參加人主張：
    1.查原告以原處分及訴願決定違法為由，提起本件行政訴訟
      ，惟其主張委無可採，茲分述如下：
      (1)原告稱：「系爭商標本來就是原告原有之註冊第152265
        號『三五SAN WU555 』商標圖樣中之一個應隔離審查的
        主要部分…被評定商標圖樣取自原告自己其他商標之應
        隔離審查的主要部分設計而成…也是近似於自己的其他
        商標。」、「如果這樣也會近似於別人的商標，那是因
        為先前有2 個近似的『555 』商標併存註冊，即R15578
        『555』及原告原有之R0000000『三五SAN WU555』，此
        外，甚至還有第3 件R917876 『555ECLIPSE（WORD&DEV
        ICE ）』云云。惟查：註冊第152265號商標業經廢止並
        經主管機關被告於95年9 月16日公告，由於楊飛雄於91
        年1 月29日因侵害全新服裝廠所擁有註冊第15578號『5
        55』商標，遭台南地方法院檢察署提起公訴，嗣後並經
        最高法院94年台上字第1829號判刑確定，92年4 月29日
        猶在上開商標刑案審理中，原告始提出本件註冊第0000
        000 號商標之申請作為其註冊第152265號商標之聯合商
        標，當時全新服裝廠已於91年6 月4 日對註冊第152265
        號商標提出廢止之申請，然楊飛雄繼續為不法之使用而
        提出本件之註冊。按本件商標之註冊應隨正商標註冊第
        152265號之撤銷而失效，因92年11月28日商標法之修正
        施行而視為獨立商標之申請。今註冊第152265號商標既
        已遭撤銷確定，系爭商標是否參考該商標而為設計，與
        系爭商標是否違反商標法第23條第1 項第13款之規定，
        究為二事，原告未明此理，任意主張自不足取。至註冊
        第917876號商標係英商世界投資有限公司於89年12月1
        日所申請註冊，於94年12月28日經第三人註冊第15578
        號「555 」商標權人全新服裝廠申請評定，由於該商標
        於95年1 月15日屆滿，且未依法申請延展註冊，其商標
        專用權業已消滅。因此原告所舉上述所3 件商標，其中
        註冊第152265號已撤銷確定；註冊第917876號遭評定，
        因未延展註冊專用權亦已消滅；至註冊第15578號，則
        為原告前因侵害該商標權遭判刑確定。原告另稱「註冊
        第15578號商標權人是否會涉及侵害原告商標？」及「
        以之註冊之商標，相對於原告原有之第152265號『555
        』商標，是否也有商標法第23條第1 項第13、14款規定
        之適用？」等語，均與本件爭議之問題無關，且因註冊
        第152265號商標已遭撤銷確定，自無上開問題。
      (2)原告又稱：「『555 』商標由於使用及註冊人極多，已
        無法定於一尊」云云，亦有誤解。按起訴狀舉前開英商
        世界投資有限公司於其註冊第917876號商標評定案之答
        辯理由，而為主張，由於第917876號之註冊已消滅，且
        為他人之答辯主張，如該公司欲續主張商標專用何以不
        續為延展，其之前的答辯理由為一己之見，非可供法院
        參照。至於原告另舉經濟部中央標準局中台處字第8600
        56號處分書而為主張，惟查，該案係訴外人以註冊第15
        2265號商標有變換使用，而申請撤銷，因申請人當時未
        能舉出相關事證以實其說，而遭駁回其申請，該處分係
        針對該申請之事證而為之，此由起訴狀亦引述該處分載
        稱：「本件尚難僅因為商品實物上標示與二者商標圖樣
        中皆有相同之數字『555 』即認定有產生混淆誤認之虞
        。」可見於本件自不能比附援引。
      (3)末按訴外人香港商全新織造廠主張註冊第152265號商標
        於80年5月1日之延展註冊有違當時商標法第37條第1 項
        第6 款、第7 款『欺罔公眾或致公眾誤信之虞者』或『
        相同或近似於他人夙著盛譽之標章，使用於同一或同類
        之商品者』不得申請註冊之規定，而提出評定，該案嗣
        經主管機關及鈞院認為「難謂據以評定商標所表彰之信
        譽及品質已為一般商品購買者所熟知，更遑論已有悠久
        歷史並廣泛行銷且信譽卓著，而達著名之程度。」而駁
        回該訴外人評定之申請及訴訟，由於該判決亦係對申請
        人之舉證，及被評定商標標註冊第152265號而為判斷，
        事實證據內容與本件完全不同，於本件自難比附援引。
    2.按「相同或近似於他人類似商品之註冊商標，有致相關消
      費者混淆誤認之虞」應不得註冊，乃為商標法第23條第1
      項第13款所規定；參被告93年5 月1 日公布實行「混淆誤
      認之虞審查基準」之前言部分（即商標法第1 條立法宗旨
      ）第10行至第18行部份，略謂：「當商標權人以外之第三
      人使用商標，可能造成商品／服務相關消費者混淆而誤認
      商品／服務之來源，亦即消費者已無從藉由商標來正確識
      別商品／服務來源，則該第三人使用商標之行為即應予以
      禁止。因此，混淆誤認的禁止一方面是確保商標識別功能
      的必要手段，另一方面混淆誤認也是禁止第三人使用商標
      的範圍限制。是以，混淆誤認的判斷，可謂是商標法最核
      心的課題之一」。查系爭商標與據予評定商標註冊第1557
      8 號不論「整體」或「主要部份」觀察，皆有使相關消費
      者混淆誤認之虞，其理由如下：
      (1)整體觀察：係指商標整體的外觀、觀念、讀音等來觀察
        （參照本基準5.2.5）。
        外觀近似：
          系爭商標圖樣係以英文「CHUEN SUN 」、中文「五五
          五」及「555 」圖形所組成。仔細比對系爭商標圖樣
          最大比例皆在表彰「五五五」、「555 」，該英文部
          分「CHUEN SUN 」係為設計字體，無法使一般購買衣
          服消費者辨認，而留下深刻印象（參照本基準5.2.6.
          3 ），故十分容易讓一般購買衣服消費者誤認與據以
          評定商標註冊第15578 號「555 」係屬同來源，或誤
          認兩造商標使用人之間存在關係企業。
        觀念近似：
          係指兩商標之意義相同或近似，當以兩商標表現相同
          之構想、概念已為斷。系爭商標英文「CHUEN SUN」
          屬設計圖形不易辨認，而其中「五五五」及圖形「55
          5 」皆屬強烈攀附據以評定商標「555 」設計意匠，
          故兩造商標應屬觀念近似。
        讀音近似：
          誠如本基準5.2.6.3 意旨謂「外文字詞之商標，若其
          字義非我國一般民眾所普遍熟悉，故應著重於中文讀
          音」。準此，系爭商標外文潦草不易辨識，比對兩造
          商標音應著重中文讀音部份，故系爭商標與據以評定
          商標讀音近似，殆無疑義。
      (2)主要部份觀察：系爭商標主要部份應為「555 」、「五
        五五」圖樣，故顯與據以評定商標「555 」十分近似，
        至為灼然。
      (3)商品近似程度：系爭商標指定商品「男女服裝、童裝、
        上衣、裙子、汗衫、襯衫、內衣褲、睡衣、運　動服裝
        、各種服裝。」，與據以評定商標一指定商品「汗衫褲
        、棉毛衫褲、絲衫褲、衛生衫褲。」同屬商標法施行細
        則第13條25類，為近似商品，應無庸再贅述。
    3.被告對本件認定之理由，亦值肯定（參（95）智商0900字
      第09580001050號商標評定書）：
      (1)商標是否近似暨其近似之程度：
        按商標近似係指二商標予人之整理印象有其相近之處，
        若其標示在相同或類似的商品／服務上時，以具有普通
        知識經驗之消費者，於購買時施以普通之注意，可能會
        有所混淆而誤認二商品／服務來自同一來源或誤認不同
        來源之間有所關聯（參照審查基準5.2.1 ）。商標近似
        之判斷得就二商標外觀、觀念及讀音為觀察。查系爭商
        標圖樣之阿拉伯數字「555」，與據以評定之註冊第155
        78號「555 」商標圖樣之阿拉伯數字「555 」相同，以
        具有普通知識經驗之消費者，於購買時施以普通之注意
        ，交易唱呼之際，可能會有所混淆而誤認二商品或服務
        來自同一來源或雖不相同但有關聯之來源，應屬構成近
        似。
      (2)商品／服務是否類似暨其類似之程度：
        商品類似係指二個不同的商品，在功能、材料、產製者
        或其他因素上具有共同或關聯之處，如果標上相同或近
        似的商標，依一般社會通念及市場交易情形，易使商品
        消費者誤認其為來自相同或雖不相同但有關聯之來源，
        則此二個商品間即存在類似的關係（參照審查基準5.3.
        1 ）。查系爭商標所指定使用之「男女服裝、童裝、上
        衣、裙子、汗衫、襯衫、內衣褲、睡衣、運動服裝、各
        種服裝」商品，與據以評定之註冊第15578 號「555 」
        商標所指定使用之「汗衫褲、棉毛杉褲、絲杉褲、衛生
        杉褲」商品，二者在用途、功能、行銷管道及場所等因
        素上具有共同或關聯之處，如標示相同或近似的商標，
        依一般社會通念及市場交易情形，易使一般商品消費者
        誤認其為來自相同或有關聯之來源，應屬具有相當程度
        之類似關係。
    4.參加人於系爭商標申請前，已取得據以評定商標之授權，
      並自70年開始代理進口香港全新織造廠以該商標包裝之衣
      服，於臺灣市面上擁有廣大的消費群，而系爭商標「五五
      五555 及圖CHUEN SUN 」圖樣之阿拉伯數字「555 」，與
      參加人獲授權使用之據以評定商標「555 」圖樣之阿拉伯
      數字相同，且均指定使用於同一或類似之商品，此類商品
      係屬普通日常消費品，消費者之注意程度較低，極有可能
      誤認二商標之商品為同一來源，或者誤認二商標之使用人
      間為關係企業、授權關係、加盟關係或其他類似關係，而
      產生混淆誤認之情事。
    5.綜上所述，原告之主張，除誤解相關法律規定外，對所舉
      案例，與本件均風馬牛不相及，卻任意採擇片段見解，自
      無可採，系爭商標之註冊有違反商標法第23條第1 項第13
      款規定，已堪認定。
　　理  由
一、按商標「相同或近似於他人同一或類似商品或服務之註冊商
    標或申請在先之商標，有致相關消費者混淆誤認之虞者」，
    不得註冊，為商標法第23條第1 項第13款本文所明定。所謂
    「有致相關消費者混淆誤認之虞」者，係指兩商標因相同或
    構成近似，致使相關消費者誤認為同一商標，或雖不致誤認
    二商標為同一商標，但極有可能誤認二商標之商品／服務為
    同一來源之系列商品／服務，或誤認二商標之使用人間存在
    關係企業、授權關係、加盟關係或其他類似關係而言。而判
    斷有無混淆誤認之虞，則應參酌商標識別性之強弱、商標之
    近似及商品／服務類似等相關因素之強弱程度、相互影響關
    係及各因素等綜合認定是否已達有致相關消費者產生混淆誤
    認之虞。又兩商標圖樣其主要部分之文字、圖形或記號，在
    外觀、觀念或讀音上近似，即屬近似之商標。
二、原告於民國（下同）92年4 月29日以「五五五555 及圖CHUE
    N SUN 」商標，申請作為其註冊第152265號「三五SUN WU55
    5 」商標之聯合商標，指定使用於當時商標法施行細則第49
    條所定商品及服務分類表第25類之「男女服裝、童裝、上衣
    、裙子、汗衫、襯衫、內衣褲、睡衣、運動服裝、各種服裝
    」商品，向被告經濟部智慧財產局申請註冊，適逢現行商標
    法於92年11月28日修正施行，依該法第86條第2 項規定，系
    爭聯合商標申請案視為獨立之商標註冊申請案。案經被告審
    查，准列為註冊第0000000 號商標。嗣參加人泓楙貿易股份
    有限公司以該註冊商標有違商標法第23條第1 項第13、14款
    之規定，檢具如附圖(二)所示之商標，對之申請評定，經被告
    審查，認系爭商標有違同條項第13款之規定，以95年1 月3
    日中台評字第930415號商標評定書為系爭商標之註冊應予撤
    銷之處分（下稱原處分）。原告不服，循序提起行政訴訟，
　　並為事實欄所載各節之主張，是本件應審酌者厥為：系爭商
　　標與據以評定商標是否近似，而有商標法第23條第1 項第13
　　款規定之有致相關消費者混淆誤認之虞？
三、經查：
  (一)系爭註冊第0000000 號「五五五555 及圖CHUEN SUN 」商標
    圖樣係由外文「Chuen Sun 」、阿拉伯數字「555 」及國字
    「五五五」等所聯合組成，而據以評定之註冊第15578 號「
    三五牌」商標圖樣則為單純之阿拉伯數字「555 」所構成，
    二者主要部分均有相同之阿拉伯數字「555 」，而據以評定
    商標除阿拉伯數字「555 」外，別無其他可資區別之部分，
    二者於異時異地隔離觀察及交易唱呼之際，在觀念及稱呼上
    應屬構成近似之商標。
  (二)又系爭商標所指定使用之「男女服裝、童裝、上衣、裙子、
    汗衫、襯衫、內衣褲、睡衣、運動服裝、各種服裝」商品，
    與據以評定商標所指定使用之「汗衫褲、棉毛衫褲、絲衫褲
    、衛生衫褲」商品相較，皆為「衣服」商品，其原料、用途
    、功能大致相當，且常來自相同之產製業者，或透過相同之
    行銷管道及販賣場所進行銷售，在原料、用途、功能、產製
    者、行銷管道及販賣場所等因素上具有共同或關聯之處，依
    一般社會通念及市場交易情形判斷，應屬同一或類似商品。
  (三)綜合兩造商標圖樣皆有相同之阿拉伯數字「555 」應屬構成
    近似，且據以評定商標除阿拉伯數字「555 」外別無其他可
    資區別之部分，又二造商標所指定使用之類似商品，係屬普
    通日常消費品，消費者的注意程度較低，對二商標間之差異
    辨識較弱等情形判斷，一般消費者極有可能誤認二商標之商
    品或服務為同一來源，或者誤認二商標之使用人間存在關係
    企業、授權關係、加盟關係或其他類似關係，系爭商標之註
　　冊，應有致相關消費者產生混淆誤認之虞，堪予認定。
四、至原告另稱：系爭商標乃其取自自己商標再設計成而之商標
    ，目前亦有多件含有「555 」字樣商標併存註冊，已成弱勢
    ，此亦有被告中台處字第860056號商標處分書及中台評字第
    890456號商標評定書與臺北高等行政法院90年度第5744號判
    決可供參照，兩者應不構成近似無使消費者產生混淆誤認云
    云。惟查：
  (一)原告所有之註冊第152265號「三五SAN WU 555」商標及第三
    人之註冊第917876號「555ECLIPSE（WORD&DEVICE ）」商標
    之申請註冊日期，均晚於據以評定商標之申請註冊日期，該
    2 件商標之註冊是否合法，核屬另案評定問題。
  (二)再者所舉被告中台處字第860056號商標處分書及中台評字第
    890456號商標評定書與本院90年度第5744號判決案例之圖樣
    及案情，與本件有異，應屬另案註冊是否妥適之問題，與本
    案無涉，自難比附援引執為本案應為相同論處之依據。
  (三)又縱然如原告所稱系爭商標圖樣上之「555 」係取自其所有
    之註冊第152265號商標主要部分之一，經再設計而成，其註
    冊仍應受商標法相關規定之拘束，尚不得因此排除商標法第
    23條第1 項第13款規定之適用，原告對此顯有誤解，均併予
    指明。
五、綜上，原告所述，要無可採。從而，被告所為系爭商標之註
    冊應予撤銷之處分，揆諸首揭法條規定及說明，並無不法，
    訴願決定予以維持，亦無不合。原告徒執前詞，訴請撤銷，
    為無理由，應予駁回。
六、兩造其餘攻擊防禦方法均與本件判決結果不生影響，故不逐
    一論述，併此敘明。
據上論結，本件原告之訴為無理由，爰依行政訴訟法第98條第3
項前段，判決如主文。
中　　華　　民　　國　　96　　年　　4 　　月  　18  　日
                        第二庭審判長法  官　徐瑞晃
                                    法  官  畢乃俊
                                    法　官  陳金圍
上為正本係照原本作成。
如不服本判決，應於送達後20日內，向本院提出上訴狀並表明上
訴理由，如於本判決宣示後送達前提起上訴者，應於判決送達後
20日內補提上訴理由書（須按他造人數附繕本）。
中　　華　　民　　國　　96　　年　　 4　　月　　18　　日
                                    書記官  陳可欣
